# 同一控制人下两个平行主体之间的吸收合并

提问人：王立超 时间：2019-11-07 13:35:56
背景：目前实际控制人夫妻下各有一个合并主体 A 和B，A 下面有 9 家公司，B 下面有 10 几家公司。A 和 B 有同业竞争的情况，出于IPO 的考虑，目前准备将 B 吸收合并进 A，B 下面公司注销。
问题：如果出具一年一期模拟吸收合并报告， 19 年 9 月 30 日为模拟吸收合并时点，那么 18 年数据是 A 和 B的合并数据还是 A 的单体数据？严格来说在吸收合并时点前应该编制合并报表，将模拟吸收合并前数据列示，但是模拟吸收合并后 B 消失，那么报表列示只存在A 单体数据了。我现在对于这个报告的期初数据和期末数据有点搞不清楚了，望各位版主解惑，谢谢。

回答人：chenyiwei
由于 A 和 B 下面都有子公司，所以 A 吸收合并 B 后，B 的子公司也就成为 A的子公司，因此 A需要按同一控制下合并原则编制合并报表。在 A的合并报表中，应视同对 A 的吸收合并以及对 A下属各子公司的控股合并在最早比较期间期初已完成，并形成吸收合并后的股权架构，且该架构在报告期内一直延续至今。
A 的个别报表层面，不追溯期初和前期，自吸收合并完成日起将 B 的各项资产（含对子公司的股权投资）纳入。其中，对 B 下属各子公司的股权投资的初始计量金额为 A吸收合并B 的合并日各该子公司在最终控制方合并报表层面的账面净资产金额（含商誉，如有）。

提问人：郭一 时间：2019-11-13 06:30:12
陈版主：吸收合并，A 单户报表层面，并入 B 公司的各项资产、负债，差额调整资本公积。其中长投（原 B 公司对各子公司的长期股权投资）要按权益法，不是原来的成本法金额。是这意思吗？

回答人：chenyiwei
是，视同 A对这些子公司的同一控制下合并。